【裁判字號】    92,訴,229
【裁判日期】    920930
【裁判案由】    違反槍砲彈藥刀械管制條例等
【裁判全文】
臺灣新竹地方法院刑事判決                          九十二年度訴字第二二九號
    公  訴  人  臺灣新竹地方法院檢察署檢察官
    被      告  甲○○
右列被告因違反槍砲彈藥刀械管制條例等案件，經檢察官提起公訴（九十一年度偵字
第四九三０號），經本院改依簡式審判程序判決如左︰
    主  文
甲○○未經許可，持有可發射子彈具有殺傷力之改造手槍，處有期徒刑陸月，併科罰
金新臺幣貳萬元，罰金如易服勞役，以銀元佰元即新臺幣玖佰元折算壹日。扣案之
可發射子彈具殺傷力之玩具手槍壹枝（含彈匣壹個、槍枝管制編號：0000000
000號），均沒收；又未經許可，持有可發射子彈具有殺傷力之改造手槍，處有期
徒刑柒月，併科罰金新臺幣肆萬元，罰金如易服勞役，以銀元佰元即新臺幣玖佰元
折算壹日。主刑部分應執行有期徒刑壹年，併科罰金新臺幣伍萬元，罰金如易服勞役
，以銀元佰元即新臺幣玖佰元折算壹日。
    事  實
一、甲○○於民國九十一年四月間某日，向姓名、年籍不詳，綽號「小胖」之成年男
    子收受可發射子彈，具殺傷力之仿ＧＬＣＯＫ廠半自動手槍製造之玩具手槍一枝
    （槍枝管制編號：0000000000）及具殺傷力之改造子彈三顆。甲○○
    明知可發射子彈具有殺傷力之手槍及改造子彈均為槍砲彈藥刀械管制條例所管制
    之物品，未經許可不得無故持有，竟基於非法持有具有殺傷力手槍及改造子彈之
    犯意，將前開手槍及子彈無故持有之，並即將之藏放在新竹縣峨眉鄉廢棄獅山遊
    樂場內保安宮寺廟某處草叢。
二、甲○○嗣因不滿其女友之父親乙○○反對二人交往，又對其提出傷害告訴，且於
    同年八月十五日情人節當天不准其女友外出與其赴約，竟另行起意，於同月十七
    日（起訴書誤載為十六日）凌晨一時許，向姓名、年籍不詳，綽號「孝天」之成
    年友人，借得ＰＰＫ型點二二改造手槍一支，內附有可發射之子彈六顆，駕駛車
    號９Ｇ－７００２號自用小客車，持有上開槍、彈，於當日凌晨一時四十分許，
    前往新竹縣竹東鎮○○街二十巷一號前即乙○○位於新竹縣竹東鎮○○街二十巷
    二十四弄十一號住處前二十公尺之巷口，見乙○○所有車號２Ｈ－６８８２號之
    自用小客車停放在家門口，竟基於恐嚇及毀損之犯意，在車上將車窗搖下，將槍
    架在車窗，朝乙○○上開車輛連續射擊六發子彈，致乙○○上開車輛之擋風玻璃
    破裂（毀損部分業經撤回告訴）。而乙○○在家中聽聞第三聲槍聲後出門察看，
    因而造成乙○○心生畏懼，致生危害於乙○○生命、身體之安全。甲○○隨即開
    車離去，在途中見到警察之巡邏車，遂順手將上開改造手槍丟棄在新竹縣竹北市
    ○○里○○路○段三五一號附近（事後無法尋回）。嗣於九十一年八月二十一日
    經警持搜索票，在新竹縣竹北市東海里三崁店九之六十三號甲○○之租住處因毒
    品案查獲後，甲○○於前開槍砲、恐嚇犯行未被有偵查犯罪職權之機關或公務人
    員發覺前，並於警察尚未確切懷疑甲○○涉犯上開犯行之際自首坦承持有上開槍
    砲、恐嚇犯行，同時願意接受裁判，並帶同警方至新竹縣峨眉鄉獅山遊樂場內保
    安宮附近草叢內，查得仿ＧＬＣＯＫ廠半自動手槍製造之玩具手槍一枝（槍枝管
    制編號：0000000000）及具殺傷力之改造子彈三顆（鑑驗時已試射一
    顆，剩餘二顆）；並扣得其在新竹縣竹東鎮○○街二十巷二十四弄十一前所擊發
    之六顆彈殼。
二、案經新竹縣警察局竹東分局報請臺灣新竹地方法院檢察署檢察官偵查起訴。
    理  由
一、認定犯罪事實所憑之證據及其認定之理由：
（一）被告甲○○於警局訊問時、檢察官偵查中及本院準備程序及簡式審判程序時之
      自白。
（二）被害人甲○○於警局訊問時、檢察官偵查中及本院訊問時之指訴。
（三）並有扣案之可發射子彈具殺傷力之改造手槍一枝（槍枝管制編號：00000
      00000號）、子彈三顆、彈殼六顆及照片十四幀可資證明。
（四）此外，扣案之槍、彈，經送請內政部警政署刑事警察局鑑驗結果，槍枝部分：
      認係仿ＧＬＯＣＫ廠半自動手槍製造之玩具手槍，去除槍管內阻鐵改造而成之
      改造手槍，經實際試射，彈丸單位面積動能達二十四點七一焦耳／平方公分，
      已足以穿入人體皮肉層，認具殺傷力；子彈部分：送鑑子彈三顆，認均係由外
      徑約九點四公釐之玩具金屬彈殼加裝金屬彈頭（直徑約七公釐）組合而成之改
      造子彈，採樣一顆試射，可擊發，認具殺傷力；彈殼六顆部分：認均係外徑約
      九公釐之玩具槍用金屬彈殼，如加裝適量底火、火藥及搭配適當之金屬彈頭（
      鋼珠），則可組合而成改造子彈，此有該局九十一年十月七日刑鑑字第０九一
      ０二二九一八七號槍彈鑑定書一份，及九十二年七月八日刑鑑字第0920095162
      號函一紙（見本院卷宗第三十一頁）在卷可查。另從被告在事實欄二部分所持
      有之槍、彈，經被告於二十公尺處射擊仍造成被害人車窗破璃破損以觀，其所
      持有之槍彈亦顯具有殺傷力無疑。
（五）綜上，足認被告上開自白確與事實相符，本件事證已經明確，被告犯行足以認
      定，應予以依法論罪科刑。
二、論罪、刑罰減輕及科刑與適用之法律：
（一）被告所為，係分別觸犯：
  １、就上開事實欄一部分：係觸犯槍砲彈藥刀械管制條例第十一條第四項之未經許
      可，持有可發射子彈具有殺傷力之改造手槍罪、同法第十二條第四項之未經許
      可持有子彈罪。
  ２、就上開事實欄二部分：係分別觸犯槍砲彈藥刀械管制條例第十一條第四項之未
      經許可，持有可發射子彈具有殺傷力之改造手槍罪、同法第十二條第四項之未
      經許可持有子彈罪；刑法第三百零五條之恐嚇危害安全罪。
（二）牽連犯：被告於事實欄二部分所犯上開二罪間，被告持有槍彈之目的即在於恐
      嚇被害人乙○○，所犯二罪間有方法目的、原因結果之牽連關係，應從一重之
      槍砲彈藥刀械管制條例罪處斷。公訴人認係數罪關係尚有未洽，附此敘明。
（三）想像競合犯：被告於上開事實欄一、二部分持有槍、彈部分，均係以一行為同
      時持有槍、彈，均係以一行為同時觸犯未經許可持有可發射子彈具有殺傷力之
      改造手槍罪、未經許可持有子彈罪，為想像競合犯，均應依刑法第五十五條之
      規定，應從重之未經許可持有可發射子彈具有殺傷力之改造手槍罪處斷。
（四）數罪併罰：被告所犯上開二罪，犯意各別，罪名不同，應分別論罪，合併處罰
      。
（五）刑罰減輕事由（自首）：被告於槍砲（恐嚇）犯罪後於未被有偵查犯罪職權之
      機關或公務員發覺前，即主動向警員坦承其涉犯前開犯罪，並接受偵訊，並帶
      同警員查得報繳上開槍枝、子彈，及彈殼，此業經被告供明在卷，並經被害人
      乙○○於警訊時指稱當時並未報案屬實，被告對於未發覺之犯罪自首而接受裁
      判，就事實欄一部分，應依槍砲彈藥刀械管制條例第十八條第一項前段規定減
      輕其刑，就事實欄二部分，槍枝部分，並未查得，尚不適用前開規定，然應依
      刑法第六十二條前段之規定減輕其刑，公訴人漏論此部分之自首尚有未洽，附
      此敘明。
（六）科刑：
  １、主刑：審酌被告收受他人所具殺傷力之改造金屬玩具手槍及子彈，竟未將之送
      往警局，其持有前開槍彈對社會有潛在危險性，威脅社會秩序甚大，再被告復
      因被害人之阻止其與女友交往，竟另行起意持有他人所交付之槍彈並持之以作
      為恐嚇他人之犯罪工具，並造成被害人生命、身體之危害幸無造成身體實際上
      之傷害之犯罪動機、目的、手段，及被告之生活狀況、品行，以及被告在警訊
      及偵查中自首犯罪，並因而起出槍彈等情，並於本院準備程序及簡式審判程序
      時亦均坦白承認犯行，態度良好等一切情狀，分別量處如主文所示之刑，並就
      罰金部分，諭知易服勞役之折算標準。並定其應執行之刑。至原槍砲彈藥刀械
      管制條例第十九條第一項雖規定「犯第七條、第八條、第十條、第十一條、第
      十二條第一項至第三項、第十三條第一項至第三項之罪，經判處有期徒刑者，
      應於刑之執行完畢或赦免後，令入勞動場所，強制工作，其期間為三年。」，
      然該條文已於九十年十一月十四日修正刪除，依刑法第二條第二項保安處分應
      適用裁判時之法律之規定，自不得併為強制工作之宣告，附此說明。
  ２、沒收：至扣案之可發射子彈具殺傷力之玩具手槍一枝（含彈匣一個、槍枝管制
      編號：0000000000號）及子彈二顆（扣案三顆，鑑驗時已試射一顆
      ，剩餘二顆），係違禁物，應依刑法第三十八條第一項第一款規定宣告沒收。
      至扣案之彈殼均已擊發完畢，已不具殺傷力，亦非違禁物，爰不另為沒收之宣
      告，公訴意旨認應沒收，尚有未洽，併予敘明；至上開事實欄二之改造手槍一
      支，經警搜尋未獲亦未扣案，為免將來執行困難爰亦不另為沒收之宣告，亦一
      併敘明。
三、應依刑事訴訟法第二百七十三條之一第一項、第二百九十九條第一項前段，槍砲
    彈藥刀械管制條例第十一條第四項、第十二條第四項、第十八條第一項，刑法第
    第十一條前段、第五十五條、第三百零五條、第六十二條前段、第四十二條第二
    項、第五十一條第五款、第三十八條第一項第一款，罰金罰鍰提高標準條例第二
    條，現行法規所定貨幣單位折算新臺幣條例第二條，判決如主文。
中      華      民      國    九十二    年      九      月     三十     日
                                  臺灣新竹地方法院刑事第四庭
                                      法  官  馮  俊  郎
右正本證明與原本無異。
如不服本判決，應於判決送達後十日內向本院提出上訴狀（應附繕本），上訴於臺灣
高等法院。
                                      書記官  鄧  雪  怡
中      華      民      國    九十二    年      九      月     三十     日
附錄本案論罪科刑實體法條全文：
槍砲彈藥刀械管制條例第十一條：
未經許可，製造、販賣或運輸第四條第一款所稱其他可發射金屬或子彈具有殺傷力之
各式槍砲者，處五年以上有期徒刑，併科新臺幣一千萬元以下罰金。
未經許可，轉讓、出租或出借前項所列槍砲者，處三年以上十年以下有期徒刑，併科
新臺幣七百萬元以下罰金。
意圖供自己或他人犯罪之用，而犯前二項之罪者，處無期徒刑或七年以上有期徒刑，
併科新臺幣一千萬元以下罰金。
未經許可，持有、寄藏或意圖販賣而陳列第一項所列槍枝者，處一年以上七年以下有
期徒刑，併科新臺幣七百萬元以下罰金。
槍砲彈藥刀械管制條例第十二條第四項：
未經許可，持有、寄藏或意圖販賣而陳列子彈者，處五年以下有期徒刑，併科新台幣
三百萬元以下罰金。
刑法第三百零五條（恐嚇危害安全罪）：
以加害生命、身體、自由、名譽、財產之事，恐嚇他人致生危害於安全者，處二年以
下有期徒刑、拘役或三百元以下罰金。


司法院資訊處製作；財團法人民間司法改革基金會備份。
